臺灣臺中地方法院交通事件裁定　　　100年度交聲字第1909號
原處分機關　交通部公路總局臺中區監理所
異　議　人
即受處分人　林茂正
上列異議人即受處分人因違反道路交通管理處罰條例案件，對於
交通部公路總局臺中區監理所民國100年6月22日所為之裁決（中
監違字第裁60-G1H221287號），聲明異議，本院裁定如下：
    主  文
異議駁回。
    理  由
一、原處分意旨略以：異議人即受處分人林茂正於民國100年5月
    5日上午11時46分許，駕駛車牌號碼9J-5622號自用小客車（
    下稱系爭車輛），在臺中市○○路與工學路口處，因「駕車
    行經有燈光號誌管制之交岔路口闖紅燈」之違規，為臺中市
    政府警察局交通警察大隊直屬第一分隊員警以其有違反道路
    交通管理處罰條例第53條第1項規定之行為逕行舉發，並經
    原處分機關依道路交通管理處罰條例第53條第1項、第63條
    第1項及違反道路交通管理事件統一裁罰基準及處理細則第4
    1條、第43條、第44條及第67條之規定，以中監違字第裁60-
    G1H221287號裁決書裁處異議人罰鍰新臺幣（下同）2,700元
    ，並記違規點數3點，於法並無不合等語。
二、異議人聲明異議意旨略以：黃燈亮時馬上停止就過停止線了
    ，為顧及道路交通及大眾安全，當時不能急踩煞車，否則很
    危險，伊是遵守交通規定之人民，當時綠燈的左轉燈還在亮
    ，就可以證明伊沒有闖紅燈，像這不就叫人黃燈時叫駕駛人
    闖過嗎？伊沒有闖紅燈，為此請求查明等語。
三、按汽車駕駛人，行經有燈光號誌管制之交岔路口闖紅燈者，
    處1,800元以上5,400元以下罰鍰，並應記違規點數3點，道
    路交通管理處罰條例第53條第1項、第63條第1項第3款分別
    定有明文。又按行車管制號誌圓形紅燈之意義，乃車輛面對
    圓形紅燈表示禁止通行，不得超越停止線或進入路口。駕駛
    人駕駛汽車，應遵守道路交通標誌、標線、號誌之指示。道
    路交通標誌標線號誌設置規則第206條第5款第1目、道路交
    通安全規則第90條前段亦規定甚明。而小型車駕駛人，行經
    有燈光號誌管制之交岔路口闖紅燈，期限內繳納或到案聽候
    裁決者，統一裁罰基準為2,700元，違反道路交通管理事件
    統一裁罰基準表亦規定甚明。
四、經查：異議人林茂正駕駛系爭車輛，於100年5月5日上午11
    時46分許，行經有燈光號誌管制之臺中市○○路與工學路之
    交岔路口時闖紅燈，為臺中市政府警察局交通警察大隊直屬
    第一分隊員警製單逕行舉發，此有臺中市政府警察局中市警
    交字第G1H221287號舉發違反道路交通管理事件通知單、臺
    中市政府警察局交通警察大隊100年6月13日中市警交大執字
    第1000011411號函暨所檢附採證相片2張在卷可稽，應堪認
    定。異議人固以前揭情詞置辯，然查，依據卷附臺中市政府
    警察局交通警察大隊100年7月11日中市警交大執字第100001
    1411號函所示，本案測照設備係採埋設介於停止線後路面之
    感應線圈，當號誌變換為紅燈後始啟動感應測照，感應式線
    圈闖紅燈照相原理係將感應線圈之主機連接路口號誌之燈號
    ，當紅燈亮起時線圈即啟動待命，車輛必須在紅燈時輾壓固
    定式電腦自動照相機之感應線圈，始會啟動相機拍照採證，
    而車輛在綠、黃燈時輾壓感應線圈並不會啟動相機拍照採證
    ，此乃機器正常運作必然之理，故於號誌為綠燈或黃燈通過
    停止線後路面之感應線圈，不會啟動測照設備，至為明確。
    再依前揭科學儀器拍攝之採證相片，依本院職務上所知，第
    1張相片係確認位置，第1排數字「000000-00-00」係違規日
    期、時間（100年5月5日11時46分），第2排「1」為第1車道
    、「Y30」為黃燈時間3.0秒、「R024」為紅燈亮起2.4秒。
    第2張相片係確認違規，其違規日期、時間、車道、黃燈秒
    數均同前，第2排「R034」確認紅燈亮起3.4秒，第3排「V=1
    6」表示車速為16公里，此均屬採證照相機上以電子儀器自
    動顯示之資訊，並無事後偽造或變造之可能，堪可採信。則
    依據上開採證相片所示資訊，異議人所有系爭車輛於紅燈亮
    起後2.4秒，該車後車輪正穿越停止線，第2張採相片續於1.
    0秒後自動拍攝（即紅燈亮起3.4秒後），異議人所有系爭車
    輛仍以車速16公里繼續行駛，顯見該車係於號誌轉換為紅燈
    後始直行通過感應線圈進入路口；又衡諸汽車行進之物理法
    則，異議人行經本件路口停止線時，應處於逐漸減速行進之
    狀態，其行車速度應僅略高於每小時16公里，姑且以時速16
    公里計算，平均每秒可行駛之距離約為4.44公尺【16x1,000
    （公尺）/60（分）/60（秒）≒4.44】，而異議人駕駛之系
    爭車輛於第1張採證相片所示位置僅在停止線稍前方之處尚
    未穿越斑馬線，依一般經驗法則，足認該車於通過停止線之
    際，現場燈光管制號誌確已變成紅燈無疑。綜上，異議人辯
    稱其穿越停止線時為黃燈云云，核與事實不符，尚難遽採。
    準此，異議人駕駛系爭車輛既於號誌轉換為紅燈後遭感應拍
    攝，其確有駕駛系爭車輛闖越紅燈之違規行為，至為灼然。
五、綜上所述，本件異議人駕駛系爭車輛行經有燈光號誌管制之
    交岔路口闖紅燈之違規行為，堪以認定，原處分機關依道路
    交通管理處罰條例第53條第1項、第63條第1項第3款及違反
    道路交通管理事件統一裁罰基準表等之規定，裁處異議人罰
    鍰2, 700元，並記違規點數3點，核無違誤，本件異議無理
    由，應予駁回。
據上論斷，應依道路交通管理處罰條例第87條第2項，道路交通
事件處理辦法第18條，裁定如主文。
中    華    民    國    100    年    7    月    15    日
                  交通法庭  法  官  黃麗玲
上正本證明與原本無異。
如不服本裁定，應於送達後五日內，向本院提出抗告狀（須附繕
本）。
                            書記官   黃毅皓
中    華    民    國    100    年    7    月    15    日